【裁判字號】    97,抗,1793
【裁判日期】    971029
【裁判案由】    侵權行為損害賠償
【裁判全文】
臺灣高等法院民事裁定                  97年度抗字第1793號
抗  告  人  乙○○
上列抗告人因與相對人甲○○間請求侵權行為損害賠償事件，對
於中華民國97年9月22日臺灣板橋地方法院97年度訴字第2057號
所為裁定提起抗告，本院裁定如下：
    主  文
原裁定廢棄。
    理  由
一、按因犯罪而受損害之人，於刑事訴訟程序得附帶提起民事訴
    訟，對於被告及依民法負賠償責任之人，請求回復其損害，
    刑事訴訟法第487條第1項定有明文。又，附帶民事訴訟之對
    象，並不以刑事案被告為限，即依民法負賠償責任之人，亦
    包括在內（最高法院71年台附民字第5號判例意旨參照）。
二、經查：
    (一)、原審共同被告藍書弘（下稱藍書弘）於民國95年11月26
        日凌晨2時46分許，無照駕駛車牌號碼2092-EU號自用小
        客車，行經臺北縣中和巿景平路406號前，超速行駛致
        與抗告人所騎乘車牌號碼N2V-982號普通重型機車發生
        撞擊，致抗告人因而受有左大腿股骨粗隆下骨折、右手
        大姆指創傷性骨折等傷害，藍書弘因系爭車禍涉有過失
        傷害罪嫌，並經原法院刑事庭判處其有罪確定在案等情
        ，有卷附原法院97年度交簡上字第76號刑事判決可憑（
        見原法院卷第11至14頁）。
    (二)、抗告人於藍書弘前開過失傷害刑事案件之訴訟程序中，
        附帶提起本件民事訴訟，其起訴主張：相對人係銓宇轎
        車出租有限公司之負責人，明知藍書弘為無照駕駛卻將
        前開自小客車出租予藍書弘，致發生系爭車禍，其自屬
        與藍書弘對伊應負共同侵權行為之人，自應與藍書弘對
        伊同負賠償責任。爰依民法侵權行為法則，求為命相對
        人與藍書弘應賠償伊新台幣100萬元及法定遲延利息之
        判決等情，有卷附刑事附帶民事訴訟狀、抗告狀可參（
        見原法院卷第1至4頁、本院卷第3頁），可徵抗告人係
        以其因藍書弘前開過失傷害致受有損害之人，而相對人
        則依民法應與藍書弘對其負共同侵權行為賠償責任為由
        ，而提起本件附帶民事訴訟，核與刑事訴訟法第487 條
        第1項規定相符，自屬有據。
    (三)、是以，原法院刑事庭依刑事訴訟法第504條第1項規定，
        將抗告人以相對人、藍書宏為對造，所提起之本件附帶
        民事訴訟，裁定移送同院民事庭（見本院卷第6頁原法
        院97年度交附民字第131號刑事附帶民事訴訟裁定），
        於法核無不當。原法院未予查明，逕以前開刑事判決中
        並未認定相對人為共同侵權行為人（即依民法應負賠償
        責任之人），故其此部分之起訴為不合法，而裁定駁回
        抗告人此部分之訴，於法自有未洽。
    (四)、從而，抗告人執此指摘原裁定不當，聲明廢棄，非無理
        由，爰由本院將原裁定廢棄，發回原法院另為適當之處
        理。
三、據上論結，本件抗告為有理由，裁定如主文。
中    華    民    國    97    年    10    月    29    日
                    民事第十三庭
                        審判長法  官  黃騰耀
                              法  官  陳姿岑
                              法  官  楊絮雲
正本係照原本作成。
不得再抗告。
中    華    民    國    97    年    10    月    29    日
                              書記官  李華安


司法院資訊處製作；財團法人民間司法改革基金會備份。
